【裁判字號】    99,豐簡上,771
【裁判日期】    991028
【裁判案由】    妨害自由
【裁判全文】
臺灣臺中地方法院刑事判決           99年度豐簡上字第771號
上  訴  人  臺灣臺中地方法院檢察署檢察官
被      告  甲○○
上列上訴人因被告妨害自由案件，不服本院豐原簡易庭99年度豐
簡字第559號，中華民國99年8月25日第一審簡易判決（聲請簡易
判決處刑案號：臺灣臺中地方法院檢察署98年度偵字第29595號
），提起上訴，本院管轄第二審之合議庭判決如下：
    主    文
上訴駁回。
    犯罪事實
一、甲○○前因乙○○懷疑甲○○利用其胞兄洪鶴彰（於民國98
    年8月2日死亡）精神狀況不佳而詐取洪鶴彰之財物，因而產
    生爭執，竟於98年7月18日上午11時許，基於恐嚇危害安全
    之犯意，以不詳之電話多次接續撥打乙○○使用之000000
    0000號市內電話，並在電話中向乙○○恫稱：「你很好嗎？
    你是不是很好，我看你會不好了啦‧‧‧幹你娘機八，這個
    要抓出來打‧‧‧幹你娘，有夠白目，沒有打他不行‧‧‧
    」、「你去死」等語，以加害生命、身體之事恐嚇乙○○，
    致生危害於乙○○之安全。
二、案經乙○○訴由臺中縣警察局豐原分局報告臺灣臺中地方法
    院檢察署檢察官偵查聲請簡易判決處刑。
    理    由
一、按現行刑事訴訟法為保障被告之反對詰問權，排除具有虛偽
    危險性之傳聞證據，以求實體真實之發見，於該法第159條
    第1項明定被告以外之人於審判外之言詞或書面陳述，除法
    律有規定者外，不得作為證據。又被告以外之人於審判外之
    陳述，雖不符前四條之規定（即刑事訴訟法第159條之1至第
    159條之4），而經當事人於審判程序同意作為證據，法院審
    酌該言詞陳述或書面陳述作成時之情況，認為適當者，亦得
    為證據；當事人、代理人或辯護人於法院調查證據時，知有
    第159條第1項不得為證據之情形，而未於言詞辯論終結前聲
    明異議者，視為有前項之同意，刑事訴訟法第159條之5定有
    明文。以下本院所引之證人於審判外之言詞或書面陳述，雖
    屬傳聞證據，然公訴人及被告並未就卷內證據資料之證據能
    力有所爭執，且經本院審酌後，認無不適當之情形，應認本
    案調查之卷內證據均有證據能力，合先敘明。
二、訊據被告甲○○對於前揭犯罪事實均坦承不諱，核與告訴人
    即證人乙○○於警、偵訊時之指訴相符，並有職務報告、電
    話錄音譯文及電話錄音光碟在卷足憑，核被告之自白與事實
    相符，應為真實。準此，本案事證已臻明確，被告恐嚇犯行
    洵堪認定。
三、核被告甲○○所為，係犯刑法第305條之恐嚇危害安全罪。
    原審判決因認被告罪行事證明確，適用刑事訴訟法第449條
    第1項前段、第454條第2項，刑法第305條、第41條第1項前
    段，刑法施行法第1條之1第1項、第2項前段，量處被告拘役
    50日，並諭知易科罰金之折算標準，其認事用法並無違誤，
    量刑亦稱妥適。
三、檢察官據告訴人乙○○請求提起上訴，認於本案案發後，被
    告均未向告訴人表示任何歉意，亦未與告訴人達成和解，犯
    後態度不佳，且被告恐嚇之動機不良，告訴人所受驚嚇非輕
    ，因認原審判決量刑過輕，爰提起上訴，並建請改量處更重
    之刑罰等語。惟按刑罰之量定，固屬法院自由裁量之職權行
    使，但仍應審酌刑法第57條所列各款事由及一切情狀，為酌
    量輕重之標準，並非漫無限制；在同一犯罪事實與情節，如
    別無其他加重或減輕之原因，下級審法院量定之刑，亦無過
    重或失輕之不當情形，則上級審法院對下級審法院之職權行
    使，原則上應予尊重；此有最高法院85年度臺上字第2446號
    裁判意旨可資參酌，是法律賦予審判者自由裁量權，雖此項
    裁量權之行使，並非得以任意或自由為之，仍應受一般法律
    原則之拘束、符合法律授權之目的，並受法律秩序之理念、
    法律感情及慣例所規範，亦即法官量刑權固為受法律拘束之
    裁量原則，但其內涵、表現仍將因各法官的理念、價值觀、
    法學教育背景的不同而異，是以自由裁量的界限實難有客觀
    的解答，端賴法官於個案審判時，依個案事由加以審酌，倘
    無裁量濫用情事，要難謂其有不當之處。次按刑事簡易判決
    得無庸就刑法第57條規定事項所審酌之情形，加以記載說明
    ，此觀刑事訴訟法第454條規定自明，本件原審依簡易判決
    處刑，雖未就刑法第57條所列各款例示事由之審酌於判決中
    詳加記載量刑依據，但依前揭法條、說明，尚不得即謂原審
    未加以審酌前開事由而遽認其判決不適法，殆無疑義。另本
    案被告所犯刑法第305條之恐嚇危害安全罪，係屬法定刑2年
    以下有期徒刑、拘役或300元以下罰金之罪刑，原審之量刑
    並未逾越法定刑範圍而為刑罰之諭知。況被告於案發後始終
    坦認犯行，其既能知所警惕，幡然省悟，坦承一切罪行無隱
    ，亦足見其非無悔意，原審基此綜合考量而科處被告拘役50
    日之刑罰，尚難謂有裁量權濫用之違法或不當。此外，又查
    無其他足資加重所科刑度之事由，是原判決除認事用法均無
    違誤外，量刑亦堪稱妥切適當。檢察官依告訴人之請求，即
    對原判決提起上訴，指摘原判決量刑過輕，未慮及個案量刑
    事由，其上訴尚非有據，應予以駁回。
據上論斷，應依刑事訴訟法第455條之1第1項、第3項、第368條
，判決如主文。
本案經檢察官丙○○到庭執行職務。
中    華    民    國    99    年    10    月    28    日
                  刑事第八庭  審判長法  官  張智雄
                                    法  官  楊曉惠
                                    法  官  李慧瑜
以上正本證明與原本無異。
不得上訴。
                                    書記官  張雅慧
中    華    民    國    99    年    10    月    28    日

司法院資訊處製作；財團法人民間司法改革基金會備份。
